---
title: "Creando diagramas Estratigraficos"
output: rmarkdown::html_vignette
vignette: >
  %\VignetteIndexEntry{Creando diagramas Estratigraficos}
  %\VignetteEngine{knitr::rmarkdown}
  %\VignetteEncoding{UTF-8}
---

```{r, include = FALSE}
library(httr)
knitr::opts_chunk$set(comment = "#>", collapse = TRUE)

```


# Prerequisitos

En este mini tutorial trabajaremos con los packages ggplot y tidypaleo "[modificado del tutorial de Dewey Dunnington (2018)](https://fishandwhistle.net/post/2018/stratigraphic-diagrams-with-tidypaleo-ggplot2/)" para hacer una figura en profundidad de datos obtenidos por Romina en conchales.

# Instalación

Active o desactive # para instalar algún package que necesitemos

```{r, include = TRUE}
# Desde CRAN
# install.packages("ggplot2")
# install.packages("tidyverse")
# install.packages("here")
# Desde Github
#devtools::install_github("thomasp85/patchwork")
#devtools::install_github("paleolimbot/tidypaleo")

```

## Cargando los paquetes que necesitaremos


```{r , include = FALSE}
library(ggplot2)
library(patchwork)
library(tidyverse)
library(tidypaleo)
library(here)
theme_set(theme_bw(8))
```


## Cargando los datos que necesitaremos

Primero cargamos los datos desde nuestra carpeta (recomiendo usar el `package here` para que podamos reproducir las figuras desde cualquier maquina sin cambiar el directorio)

```{r setup, include = TRUE, echo=TRUE, results=TRUE, message=FALSE}
mnidata <- read_csv(here::here("data-raw/MNI.csv"))
```

# Analizando los datos NMI y NISP. 

## Datos NMI

Primero debemos ordenar los datos para que puean ser leido por ggplot, para esto usamos las herraminetas disponibles en el `tidyverse package` con la función `gather()`, la idea es dejar todos los valores en una sola variable que se conoce como `tabla larga`.


```{r fig1}
## reordenamos los datos en un formato de tabla larga
mnidata<- gather(mnidata, key = species, value = mni, 4:17)

mni_plot <- ggplot(mnidata, aes(x = mni, y = depth)) +
geom_lineh() +
geom_point() +
scale_y_reverse() +
facet_geochem_gridh(vars(species)) +
labs(x = "MNI", y = "Depth (cm)")


##  Una forma de resaltar un rango de profundidades

mni_plot 


##  O simplemente graficamos con lineas y puntos

mni_ggplot <- ggplot(mnidata, aes(x = mni, y = depth)) +
  geom_col_segsh() +
  geom_lineh() +
  scale_y_reverse() +
  facet_abundanceh(vars(species)) +
  labs(x = "MNI", y = "Depth (cm)")

mni_ggplot


```


## Datos NISP

Ahora cargamos los datos de NMI y repetimos las lineas de arriba, cambiando el nombre del archivo por


```{r nispdata, include = TRUE, echo=TRUE, results=TRUE, message=FALSE}
nispdata <- read_csv(here::here("data-raw/NISP.csv"))
```


Ordenamos los datos en un formato de tabla larga 


```{r fig2}
## reordenamos los datos en un formato de tabla larga

nispdata<- gather(nispdata, key = species, value = nisp, 4:17)

## Y graficamos con ggplot

nisp_plot <- ggplot(nispdata, aes(x = nisp, y = depth)) +
geom_lineh() +
geom_point() +
scale_y_reverse() +
facet_geochem_gridh(vars(species)) +
labs(x = "NISP", y = "Depth (cm)")

##  Una forma de resaltar un rango de profundidades

nisp_plot


##  O simplemente graficamos con lineas y puntos
nisp_ggplot <- ggplot(nispdata, aes(x = nisp, y = depth)) +
  geom_col_segsh() +
  geom_lineh() +
  scale_y_reverse() +
  facet_abundanceh(vars(species)) +
labs(x = "NISP", y = "Depth (cm)")

nisp_ggplot



```
