---
title: "Creating Stratigraphic Diagrams"
output: rmarkdown::html_vignette
vignette: >
  %\VignetteIndexEntry{Creating Stratigraphic Diagrams}
  %\VignetteEngine{knitr::rmarkdown}
  %\VignetteEncoding{UTF-8}
---

```{r, include = FALSE}
library(httr)
knitr::opts_chunk$set(comment = "#>", collapse = TRUE)

```


# Prerequisitos

En este mini tutorial trabajaremos con los packages ggplot y tidypaleo "[tutorial de Dewey Dunnington, 2018 para más información](https://fishandwhistle.net/post/2018/stratigraphic-diagrams-with-tidypaleo-ggplot2/)".

# Installation 

active o desactive # para instalar algun package

```{r}
# Desde CRAN
# install.packages("ggplot2")
# install.packages("tidyverse")
# Desde Github
#devtools::install_github("thomasp85/patchwork")
#devtools::install_github("paleolimbot/tidypaleo")

```



```{r}
library(ggplot2)
library(patchwork)
library(tidyverse)
library(tidypaleo)
theme_set(theme_bw(8))
```


Primero cargamos los datos desde nuestra carpeta (recomiendo usar el package here para que se pueda reproducir desde cualquier maquina)

```{r setup}
#library(PaleolimnologyR)
library(here)
library(here)
```

# Analizando datos estratigraficos

Primero cargamos los datos desde nuestra carpeta (recomiendo usar el package here para que se pueda reproducir desde cualquier maquina)

```{r}

```







